臺灣板橋地方法院刑事判決　　　　　　　 96年度訴字第600號
公　訴　人　臺灣板橋地方法院檢察署檢察官
被　　　告　甲○○
上列被告因違反毒品危害防制條例案件，經檢察官提起公訴〔９
６年度毒偵字第２１４號〕；本院合議庭裁定由受命法官獨任進
行簡式審判程序，茲判決如下：
    主  文
甲○○施用第壹級毒品，累犯，處有期徒刑柒月；又施用第貳級
毒品，累犯，處有期徒刑參月；應執行有期徒刑玖月。
    事  實
壹、甲○○前於〔一〕民國〔下同〕９４年間，因施用毒品案〔
    臺灣板橋地方法院檢察署９４年度毒偵字第７５２號〕，經
    法院裁定送勒戒處所觀察、勒戒後，認無繼續施用毒品之傾
    向，於９４年３月４日出勒戒所，復經公訴人處分不起訴確
    定。〔二〕９４年間，因恐嚇案〔臺灣板橋地方法院檢察署
    ９４年度偵緝字第１５６１號〕，經本院判處有期徒刑肆月
    ，如易科罰金，以銀元參佰元折算壹日確定，嗣於９５年８
    月２０日執行完畢。
貳、甲○○未見悔悟，於上示觀察、勒戒執行完畢釋放後，伍年
    內，分別〔一〕基於施用第壹級毒品之犯意，於９５年１２
    月２５日為警採尿前回溯２６小時內某時，在不詳處所，以
    不詳方式施用第壹級毒品海洛因壹次。〔二〕基於施用第貳
    級毒品之犯意，於９５年１２月２５日為警採尿前回溯９６
    小時內某時，在不詳處所，以不詳方式施用第貳級毒品甲基
    安非他命壹次〔起訴書載為安非他命〕。嗣於９５年１２月
    ２４日晚上１１時許，在臺北縣三重市○○街６５巷４號，
    經警查獲。
參、案經臺北縣政府警察局新莊分局報請臺灣板橋地方法院檢察
    署檢察官偵查起訴。
    理  由
壹、上揭事實，業據被告坦承不諱〔參見本院準備程序筆錄、簡
　　式審判筆錄〕，被告到案後，經警採集尿液檢體，送驗後檢
    出安非他命類陽性反應、鴉片類陽性反應，此有臺灣檢驗科
    技股份有限公司出具之濫用藥物尿液檢驗報告〔附偵卷第４
    ８頁，尿液檢體代碼見偵卷第２頁〕足稽，另有臺灣高等法
    院被告前案紀錄表足參；凡此，堪認被告自白情節，與事實
    相符，足為認定上揭事實之依據。且查：
    一、人體施用甲基安非他命後，其主要代謝物中，未改變型
        態之甲基安非他命佔施用劑量達百分之４３，安非他命
        則約為百分之５；人體若係施用安非他命後，主要代謝
        物中則有未改變型態之安非他命，但無甲基安非他命，
        此經法務部調查局以９３年５月４日調科壹字第０９３
        ６２４１３９８０號函釋明在案。足見人體若施用安非
        他命，其尿液代謝物不可能出現甲基安非他命，惟人體
        若施用甲基安非他命，其尿液代謝物除主要有甲基安非
        他命外，亦可能有少量之安非他命。是被告之尿液除呈
        現甲基安非他命之陽性反應外，其濃度亦甚高，依上開
        函示，被告自不可能係施用安非他命，而應係施用甲基
        安非他命〔起訴書為施用安非他命〕，爰補正如事實欄
        。
    二、本件事證明確，被告之上揭犯行，堪予認定。
貳、核被告所為，如事實欄貳─〔一〕所示犯行，係犯毒品危害
    防制條例第１０條第１項之施用第壹級毒品罪。如事實欄貳
    ─〔二〕所示犯行，係犯同法條第２項之施用第貳級毒品罪
    ；其因施用而持有第壹、貳級毒品之低度行為，依序為施用
    第壹級毒品、施用第貳級毒品之高度行為所吸收，均不另論
    罪；所犯上開貳罪犯意各別，應分論併罰；被告前犯事實欄
    壹─〔二〕所示之罪，經法院判處徒刑確定，嗣於９５年８
    月２０日執行完畢，此有臺灣高等法院被告前案紀錄表在卷
    足稽，伍年之內，故意再犯有期徒刑以上之本罪，依累犯之
    規定加重其刑；爰審酌被告犯罪之動機、目的、手段、所致
    之危害，暨犯罪後態度等一切情狀，分別量處如主文所示之
    刑，並定其應執行之刑。
參、扣案如附表所示物品，被告否認係其所有，或辯稱：「係簡
    清鑫所有」〔參見偵卷第６頁〕，或辯稱：「毒品及其餘的
    扣案物品我不知道是誰的，不是要供我施用的，我也沒有持
    有。當時我是在路邊遭臨檢，新莊分局警員將我帶至泉州街
    處，說那些東西是我的。泉州街該址也不是我的住處，我也
    沒住在該處。」〔參見本院簡式審筆錄〕；參酌員警詢被告
    「警方於埋伏之際見你與張靜珊貳人從該處出來即上前盤查
    ．．．」、「警方進入該處所時發現二樓窗戶被壞，並有人
    從二樓窗戶『脫逃』．．．」〔參見偵卷第６頁〕，暨扣案
    物品係員警自「臺北縣三重市○○街６５巷４號」搜獲，復
    有搜索扣押筆錄足參〔附偵卷第１０頁至第１４頁〕；凡此
    ，堪認扣案如附表所示物品，於被告與張靜珊貳人自上址走
    出去之際，係在他人〔或係自上址二樓窗戶『脫逃』之人〕
    持有中，被告否認所有、持有扣案物品，實非毫無所據，爰
    為有利於被告之認定；據此，扣案物品不依附於被告所處主
    刑諭知沒收，附此敘明。
據上論斷，應依刑事訴訟法第２７３條之１第１項、第２９９條
第１項前段，毒品危害防制條例第１０條第１項、第２項，刑法
第１１條前段、第４７條第１項、第５１條第５款，判決如主文
。
本案經檢察官蔡元仕到庭執行職務。
中　　華　　民　　國　　96　　年　　6 　　月　　4 　　日
                  刑事第一庭　法　官    陳福來
以上正本證明與原本無異。
如不服本判決應於送達後10日內向本院提出上訴狀。
                            　書記官    林兆嘉
中　　華　　民　　國　　96　　年　　6 　　月　　4 　　日
附錄本案論罪科刑法條全文：
毒品危害防制條例第十條：
施用第一級毒品者，處六月以上五年以下有期徒刑。
施用第二級毒品者，處三年以下有期徒刑。
附表：
┌──┬────────┬──────┬───────┐
│編號│品　　　　　　名│數　　　　量│備　　　　　註│
├──┼────────┼──────┼───────┤
│一　│第壹級毒品海洛因│伍拾伍包〔合│              │
│    │                │計淨重陸柒點│              │
│    │                │肆陸公克〕。│              │
├──┼────────┼──────┼───────┤
│二  │安非他命　　　  │壹包〔淨重拾│              │
│    │                │壹點貳柒公克│              │
│    │                │〕。        │              │
├──┼────────┼──────┼───────┤
│三  │藥鏟　　　　　  │貳支        │              │
├──┼────────┼──────┼───────┤
│四  │電子磅秤　　　  │壹台        │              │
├──┼────────┼──────┼───────┤
│五  │吸食器　　　　  │參組        │              │
├──┼────────┼──────┼───────┤
│六  │注射針筒　　　  │貳支        │              │
├──┼────────┼──────┼───────┤
│七  │分裝袋　　　　  │壹佰個      │              │
└──┴────────┴──────┴───────┘
